【裁判字號】    95,裁,1544
【裁判日期】    950720
【裁判案由】    贈與稅
【裁判全文】
最  高  行  政  法  院  裁  定
                                     95年度裁字第01544號
聲  請  人  乙○○
            丙○○
            甲○○
上列聲請人因與相對人財政部臺灣省中區國稅局間贈與稅事件，
對於中華民國95年2月23日本院95年度裁字第382號裁定，聲請再
審，本院裁定如下：
    主  文
再審之聲請駁回。
再審訴訟費用由聲請人負擔。
    理  由
一、按對於確定裁定聲請再審，依行政訴訟法第283條準用同法
    第277條第1項第4款之規定，必須表明再審理由及關於再審
    理由並遵守不變期間之證據。所謂表明再審理由，必須指明
    確定裁定有如何合於行政訴訟法第273條所定再審事由之具
    體情事，始為相當，倘僅泛言有再審事由而無具體情事者，
    仍難謂已合法表明再審事由，所為再審之聲請，即屬不合法
    。
二、本件聲請人對本院95年度裁字第382號裁定（下稱原裁定）
    聲請再審，略以：相對人依其行政權以民國89年5月22日中
    區國稅局中市徵字第890017996號函通知聲請人補課徵贈與
    稅，係其就具體事件所為之單方行政行為，發生公法上具體
    效果，仍為行政處分之效果，惟本院前審認為其非行政處分
    ，自有適用法規錯誤之違法。又聲請人之被繼承人林逢福生
    前之資金為分散利息所得，分別從其帳戶轉入媳婦林賴良玉
    及孫林盈池帳戶內，相對人認為係贈與，並補課贈與稅，其
    已非合法。該分散利息所得課徵綜合所得稅，而被繼承人已
    於88年6月24日過世，相對人自應改課徵遺產稅，以符法意
    。再者，被繼承人僅遺留臺中市○○路○段面積不過21平方
    公尺之道路用地，若加以出售或移送法院拍賣，必定乏人問
    津，依遺產及贈與稅法第7條第1項第2款規定及財政部86年7
    月24日台財稅第861905780號函釋意旨，應屬在中華民國境
    內無財產可供執行者。依行政罰法第7條第1項規定，相對人
    對於被繼承人與聲請人課徵贈與稅等處分，應不予處罰，而
    本院前確定裁定未予審酌，有適用法規顯有錯誤之再審事由
    云云。
三、經查，相對人前以聲請人之被繼承人即贈與人林逢福為納稅
    義務人開單課徵80年至85年度贈與稅及罰鍰，贈與人林逢福
    不服該處分曾申請復查，嗣於88年6月8日及同年月11日撤回
    復查申請。嗣贈與人林逢福於88年6月24日死亡，聲請人乙
    ○○等3人為其繼承人且未拋棄繼承權，相對人認原已確定
    之贈與稅及罰鍰處分因納稅義務人林逢福死亡，而屬被繼承
    人公法上租稅債務，具有財產性，而非一身專屬性，依繼承
    法則，自應由聲請人繼承其納稅義務，乃以89年5月22日中
    區國稅中市徵字第890017996號函通知聲請人繳納，聲請人
    不服，循序提起撤銷訴訟，經臺中高等行政法院91年度訴
    字第366號裁定以上開函係屬執行之事實行為，並非行政處
    分，因而將聲請人之訴駁回。聲請人仍不服，提起抗告，復
    經本院93年度裁字第756號裁定駁回確定。嗣聲請人一再聲
    請再審，均經本院裁定駁回，茲聲請人又對本院最近一次即
    原裁定聲請再審，核其狀陳內容，無非就前訴訟業經本院裁
    定論駁之理由，任加爭執，主張上開函具有行政處分之性質
    ，並以其他與本件前訴訟程序無關之事項，指摘原裁定適用
    法規顯有錯誤，自難謂聲請人已合法表明再審事由。揆之首
    揭規定，聲請人所為再審之聲請，即不合法，應予駁回。
三、依行政訴訟法第283條、第278條第1項、第104條、民事訴訟
    法第95條、第78條、第85條第1項，裁定如主文。
中    華    民    國    95    年    7     月    20    日
                  第二庭審判長法  官  廖  政  雄
                              法  官  鍾  耀  光
                              法  官  姜  仁  脩
                              法  官  簡  朝  振
                              法  官  胡  國  棟
以  上  正  本  證  明  與  原  本  無  異
中    華    民    國    95    年    7     月    21    日
                              書記官  蘇  金  全


司法院資訊處製作；財團法人民間司法改革基金會備份。
